【裁判字號】    96,基簡,1224
【裁判日期】    970114
【裁判案由】    清償債務
【裁判全文】
臺灣基隆地方法院小額民事判決        96年度基簡字第1224號
原      告  永豐商業銀行股份有限公司
法定代理人  丙○○
訴訟代理人  甲○○
被      告  乙○○
                    （
上列當事人間請求清償債務事件，本院於中華民國96年12月31日
辯論終結，茲判決如下：
    主  文
被告應給付原告新臺幣壹拾柒萬零伍佰玖拾玖元及其中之新臺幣
壹拾陸萬零柒佰玖拾陸元自民國九十六年八月十七日起至清償日
止按年息百分之十八‧二五計算之利息暨自民國九十六年八月二
十一日起至民國九十七年二月二十日止按年息百分之一‧八二五
；自民國九十七年二月二十一日起至清償日止按年息百分之三‧
六五計算之違約金。
訴訟費用新臺幣壹仟捌佰捌拾元由被告負擔。
本判決得為假執行。
    事實及理由要領
一、本件原告主張：被告於民國（下同）95年７月30日與臺北國
    際商業銀行股份有限公司（嗣與建華商業銀行股份有限公司
    合併，並更名為永豐商業銀行股份有限公司）訂立「短期循
    環融資契約」，約定以「gaga現金卡」為工具，循環使用，
    被告得憑卡向原告及參加自動化服務機器跨行共用系統之其
    他金融機構所設置自動付款機器辦理取款、轉帳支用款項；
    借款額度最高以新臺幣（下同）18萬元為限，借款動用期間
    為１年（如無反對之意思，並經原告審核同意者，得自動延
    長１年，不另換約）；借款利率採固定利率，按年息18.250
    ％計算，按日計息；每動用１筆，並應繳納動用費100.元；
    還款方式：自借款日起，以１個月為１期，於每月20日各支
    付１次，每期應繳金額為還款金額加未繳動用費；如逾期清
    償時，除喪失循環信用之期限利益、債務視為到期外，本金
    自到期日起，其逾期償還在六個月以內者，按約定利率之10
    ％；逾期超過六個月者，就超過六個月部分，按約定利率之
    20％計付違約金，立有「短期循環融資契約書」１件可證。
    被告自領得gaga現金卡後，即憑卡陸續借款，惟卻未依約支
    付應付之金額，至96年８月16日止，計欠借款本金160,796.
    元及利息9,803.元，合計170,599.元未付，迭經原告催討，
    被告均置之不理等情，為此依約（消費借貸）提起本件訴訟
    ，請求判命被告如數給付，其中之本金160,769.元並應自96
    年８月17日起按年息18.250％計付利息，至清償日為止；並
    應自96年８月21日起至97年２月20日止按年息1.8250％；自
    97年２月21日起至清償日止按年息3.65％計付違約金。又臺
    北國際商業銀行股份有限公司嗣與建華商業銀行股份有限公
    司合併，並更名為「永豐商業銀行股份有限公司」。
二、被告自認原告所述為真，惟以：原告要求之利息太高，希望
    能酌予減少等語，資為抗辯。
三、查原告主張之上開事實，業為被告所自認，並有原告提出之
    「短期循環融資契約書」（影本附卷，原本發還）１件及電
    腦列印之帳單（即「存摺存款往來明細查詢一覽表」）１張
    附卷可稽（經核與原告所述相符），原告之主張自堪信為真
    實，亦即被告確有積欠原告如主文第１項所示之借款本息及
    違約金未付，依約應負清償之責，從而原告依約訴請被告如
    數給付，自屬正當，應予准許。至兩造約定計息之利率固達
    年息18.250％，不可謂為不高，惟尚未達年息20％之最高限
    ，基於契約自由之原則，被告本可不與原告簽約，且被告縱
    與原告簽約，亦可選擇不積欠借款，即可不必付息，故被告
    抗辯：原告要求之利息太高云云，並不可採，併予敘明。
四、訴訟費用（裁判費）1,880.元，依民事訴訟法第78條之規定
    ，應由敗訴之被告負擔，爰一併確定其數額如主文第２項所
    示。
五、本件係「就民事訴訟法第0427條第１項訴訟（關於財產權之
    訴訟，其標的之金額或價額在新臺幣50萬元以下者）適用簡
    易程序所為被告敗訴之判決」，依民事訴訟法第0389條第１
    項第３款規定，應依職權宣告假執行，爰依職權宣告之。
六、據上論結，本件原告之訴為有理由，依民事訴訟法第0436條
    第２項、第78條、第0389第１項第３款，判決如主文。
中    華    民    國    97    年    1     月    14    日
                  基隆簡易庭法      官  林金發
以上正本係照原本作成。
如不服本判決，應於本判決送達後20日內向本院提出上訴狀（並
附繕本）及繳納上訴裁判費，上訴於本院合議庭。
中    華    民    國    97    年    1     月    14    日
                            法院書記官  陳錦進


司法院資訊處製作；財團法人民間司法改革基金會備份。
